臺灣桃園地方法院刑事判決　　　　　 100年度審訴字第1045號
公　訴　人　臺灣桃園地方法院檢察署檢察官
被　　　告　傅三郎
上列被告因違反毒品危害防制條例案件，經檢察官提起公訴（10
0 年度毒偵字第130 號），被告於本院準備程序進行中，就被訴
事實為有罪之陳述，經本院告知簡式審判程序意旨，並聽取公訴
人及被告之意見後，本院合議庭裁定改依簡式審判程序審理，茲
判決如下：
    主    文
傅三郎施用第一級毒品，處有期徒刑柒月，扣案之第一級毒品海
洛因壹包含袋（驗餘毛重零點伍伍玖陸公克）沒收銷燬之；又施
用第二級毒品，處有期徒刑肆月，扣案之第二級毒品甲基安非他
命壹包含袋（驗餘毛重零點捌玖柒肆公克）沒收銷燬之；應執行
有期徒刑拾月，扣案之第一級毒品海洛因壹包含袋（驗餘毛重零
點伍伍玖陸公克）及第二級毒品甲基安非他命壹包含袋（驗餘毛
重零點捌玖柒肆公克）均沒收銷燬之。
    事實及理由
一、犯罪事實：
    傅三郎前於民國87年間因施用毒品案件，經裁定送觀察、勒
    戒後，因認無繼續施用毒品之傾向，於87年11月11日執行完
    畢釋放出所，並經本院以87年度少調字第1143號裁定不付審
    理確定；復於上開觀察、勒戒執行完畢後5 年內之88年間，
    因施用毒品案件，經裁定送觀察、勒戒後，因認有繼續施用
    毒品之傾向，再經裁定令入戒治處所施以強制戒治，嗣經裁
    定停止戒治，所餘戒治期間付保護管束，迄89年7 月14日保
    護管束期滿，停止戒治未經撤銷，視為強制戒治期滿執行完
    畢，並經本院以88年度少調字第231 號裁定開始審理確定；
    又於89年間因施用毒品案件，經本院以89年度毒聲字第5268
    號裁定送觀察、勒戒後，因認有繼續施用毒品之傾向，再經
    本院以89年度毒聲字第5758號裁定令入戒治處所施以強制戒
    治，嗣經裁定停止戒治，所餘戒治期間付保護管束，又經裁
    定撤銷停止戒治，復令入戒治處所施以強制戒治，迄91年4
    月26日期滿執行完畢，並經臺灣桃園地方法院檢察署檢察官
    以91年度戒偵字第325 號為不起訴處分確定；另於93年間因
    偽造貨幣等案件，經本院以94年度重訴字第6 號判決分別判
    處有期徒刑3 年6 月、1 年6 月，應執行有期徒刑4 年
    10月確定；再於92至93年間因連續施用毒品等案件，經本院
    以94年度訴字第1777號判決分別判處有期徒刑8 月、5
    月，應執行有期徒刑1 年確定；上開至各罪刑嗣經本院
    以96年度聲減字第1791號裁定各減其宣告刑二分之一，並與
    前揭不得減刑之罪合併定應執行有期徒刑4 年8 月確定，
    入監執行後，於97年10月31日縮短刑期假釋出監併付保護管
    束，嗣經裁定撤銷假釋，所餘殘刑1 年2 月又19日（現正執
    行中）。詎其仍不知悔改並戒除毒癮，復基於施用第一、二
    級毒品之犯意，於99年12月14日23時許，在其停放於桃園縣
    中壢市「中央大學」附近之牌照號碼4260-YT 號之自用小客
    車內，分別以將第一級毒品海洛因摻入香菸內點燃吸食、將
    第二級毒品甲基安非他命置入玻璃球內燒烤後吸食其煙霧之
    方式，施用第一級毒品海洛因、第二級毒品甲基安非他命各
    1 次。嗣於99年12月15日0 時25分許，在桃園縣中壢市○○
    路4 號前為警查獲，並扣得其所有而供己施用之第一級毒品
    海洛因1 包（驗前毛重0.57公克，因鑑驗使用費失0.0104公
    克，驗餘毛重0.5596公克，含與毒品無法析離之包裝袋1 個
    ）及第二級毒品甲基安非他命1 包（驗前毛重0.91公克，因
    鑑驗使用費失0.0126公克，驗餘毛重0.8974公克，含與毒品
    無法析離之包裝袋1 個），始悉上情。
二、證據名稱：
  (一)被告傅三郎於警詢、本院準備程序及審理時之自白。
  (二)桃園縣政府警察局被採尿人尿液暨毒品真實姓名與編號對照
    表、台灣檢驗科技股份有限公司濫用藥物檢驗報告（尿液部
    分）各1 份。
  (三)桃園縣政府警察局搜索扣押筆錄、扣押物品目錄表各1 份、
    台灣檢驗科技股份有限公司濫用藥物檢驗報告（毒品部分）
    2 份及扣案之第一級毒品海洛因1 包（驗前毛重0.57公克，
    因鑑驗使用費失0.0104公克，驗餘毛重0.5596公克，含與毒
    品無法析離之包裝袋1 個）、第二級毒品甲基安非他命1 包
    （驗前毛重0.91公克，因鑑驗使用費失0.0126公克，驗餘毛
    重0.8974公克，含與毒品無法析離之包裝袋1 個）。
  (四)臺灣高等法院被告前案紀錄表1 份。
三、附記事項：
    扣案之第一級毒品海洛因及第二級毒品甲基安非他命各1 包
    ，其中包裝袋部分，依現行檢驗方式乃以刮除方式為之，包
    裝袋上仍會摻殘若干毒品無法分離，自均應一體視為毒品部
    分，而依毒品危害防制條例第18條第1 項前段宣告沒收銷燬
    之。至鑑驗費失之毒品部分，既已滅失，爰均不另為沒收銷
    燬之宣告。
四、應適用之法條：
    刑事訴訟法第273 條之1 第1 項、第299 條第1 項前段、第
    310 條之2 、第454 條第1 項，毒品危害防制條例第10條第
    1 項、第2 項、第18條第1 項前段，刑法第11條、第51條第
    5 款。
五、如不服本判決，得自收受送達之翌日起10日內向本院提出上
    訴狀（應附繕本），其未敘述上訴理由者，應於上訴期間屆
    滿後20日內補提理由書狀於本院，上訴於臺灣高等法院。
本案經檢察官王碩志到庭執行職務。
中    華    民    國    100   年    6     月    10    日
                  刑事庭        法  官  潘怡華
以上正本證明與原本無異。
                                書記官  戴育萍
中    華    民    國   100    年    6     月    10    日
本案論罪科刑法條：
毒品危害防制條例第10條
施用第一級毒品者，處6 月以上5 年以下有期徒刑。
施用第二級毒品者，處3 年以下有期徒刑。